【裁判字號】    88,訴,2198
【裁判日期】    890407
【裁判案由】    返還合夥金
【裁判全文】
臺灣板橋地方法院民事判決  八十八年度訴字第二一九八號
    原      告  丁○○
    訴訟代理人  乙○○
    被      告  丙○○
                甲○○
    共      同  林宏信律師
    訴訟代理人
右當事人間請求返還合夥金事件，本院判決如左：
    主      文
原告之訴駁回。
訴訟費用由原告負擔。
    事      實
甲、原告方面：
一、聲明：求為判決被告應連帶給付原告新臺幣（下同）八十八萬四千四百八十五元
    及自民國八十七年三月十日起至清償日止，按週年利率百分之五計算之利息。
二、陳述：
    (一)緣被告丙○○及甲○○二人，於八十六年三月下旬共同邀約原告交付一百萬元
      予被告，以二分之一股權至少可獲利五十萬元為餌，即以二百萬元合夥金承包
      三鶯保齡球館之拆除工程，俟取得之舊材料轉售後，再依投資比例分配利潤。
    (二)惟至八十六年六月十五日，經原告查看現場球館已拆除完妥，但被告竟拒不結
      帳，經原告積極與被告等談判無果，乃以願放棄五十萬元以上之利潤，請被告
      等退回原投資之本金一百萬元，被告始交付以蔡拾全為發票人，付款人為聯邦
      商業銀行迴龍分行，帳號000000000號，發票日分別為八十六年十二
      月三十一日、八十七年一月十五日、八十七年二月二十五日、八十七年三月十
      日，票號為ＵＣ0000000號、ＵＣ0000000號、ＵＣ00000
      00號、ＵＣ0000000號，面額為二十萬元、三十萬元、二十五萬元、
      二十五萬元之支票共四紙，面額共計一百萬元，約定分期攤還原告之出資，惟
      原告屆期提示均遭退票。
    (三)又兩造約定之合夥契約內，原告僅參與拆除三鶯保齡球館之事業，未參與楊梅
      搭蓋鐵皮屋之事業，嗣經原告向臺灣板橋地方法院檢察署提出告訴，經檢察官
      以八十八年度偵字第七六二四號為不起訴之處分，而該案件中就兩造合夥拆除
      三鶯保齡球館之虧損為二十三萬一千零三十元，亦即被告應連帶反還原告之合
      夥金為當出投資之一百萬元減去虧損之二分之一即十一萬五千五百十五元，為
      八十八萬四千四百八十五元，原告自得請求被告給付八十八萬四千四百八十五
      元及自前開四紙支票之最後退票日即八十七年三月十日起至清償日止，按週年
      利率百分之五計算之利息。
    (四)被告丙○○固稱其係於臺北縣樹林市經營拾全商行，並以民法第六百八十二條
      之規定抗辯，惟該條僅於合夥人相互間以永續經營合意，且在主管事業之單位
      及稅捐稽徵機關登記有案之合夥始有適用，若僅為個人相互間訂定單一合作之
      標的，且契約中已明訂合作期限屆期須結帳分配者即無適用該條之餘地。又被
      告以拾全商行須經清算程序為返還合夥金之要件，然原告所指之事業體即拾全
      商行在原雙方簽立之合夥契約中若並未蓋章簽認，則該商行應經清算與本訴之
      事項即完全無關，即令該合夥事業須經清算，亦須有清算之標的，否則亦無從
      復無需清算。又被告丙○○於臺灣板橋地方法院檢察署八十八年度偵字第七六
      二四號詐欺案件中提出之估價單等均有虛報之嫌。
    (五)又被告丙○○及甲○○於八十六年三月下旬前來原告之住處，共同邀約合夥之
      時，被告甲○○即告知伊係以提供其本人之住所予被告丙○○使用，隱名參與
      被告丙○○共同經營拆屋事業，被告丙○○為出名經營人，伊則係執行對外合
      夥契約內容之訂定人，本訴請求返還合夥金事項之合約及伊對三鶯保齡球館之
      合約，均由伊定寫後再交被告丙○○簽署，註記之地址確實係被告甲○○之戶
      籍地，足證被告甲○○確係隱名合夥人無訛。而隱名合夥人，如參與合夥事務
      之執行，或為參與執行之表示，或知他人表示其參與執行而不否認者，縱有反
      對之約定，對第三人應負出名營業人之責任，故被告甲○○自應依民法第七百
      零五條之規定負合夥人之連帶給付合夥金之責任。
    (六)又原告係依被告於邀約時所提供之其已在八十六年三月二十五日與三鶯保齡球
      館簽妥必須在同年六月五日完工之合約，及告知必定有一百萬元以上之利益，
      及原告僅需出資一百萬元為二分之一之隱名合夥人，所有事務則完全由伊二人
      執行，原告始與被告二人簽訂合夥契約。在合約內已明定合夥事項僅有拆除三
      鶯保齡球館之買賣，期間定六個月結帳，即自八十六年四月一日起至八十六年
      九月三十日止，被告丙○○並允諾簽發發票日為契約終止日即八十六年九月三
      十日之各兩張五十萬元支票予原告，做回收金額之保證。惟被告丙○○並未交
      付，原告之後亦從未參與相關之事務，故兩造間之契約實乃隱名合夥無疑。依
      民法第七百零九條之規定，隱名合夥契約終止時，出名營業人應返還隱名合夥
      人之出資及給與其應得之利益，但出資人因損失而減少者，僅返還其餘存額。
      原告自得請求被告共同連帶給付合夥金八十八萬四千四百八十五元。
    (七)被告自簽訂合夥契約後即未與原告連絡，原告無法得知合夥事項即拆除三鶯保
      齡球館工程之進展如何。俟八十六年六月五日即該工程契約之屆期日前往查看
      始知早已完成。之後尋找被告丙○○請其結帳，卻遭置之不理。經原告以願放
      棄其先告知之可獲利益，請求退還原繳交之合夥金時，被告始同意並於八十六
      年六月十五日交付發票日分別為同年十月三十一日及八十七年一月十五日、八
      十七年二月二十五日及八十七年三月十日之支票四紙，合計一百萬元予原告，
      分期攤還，惟前開支票屆期均遭退票。
    (八)被告丙○○所提原告曾欠其款項實無此事，縱使有亦與本案無關，又被告稱八
      十六年四月六日簽約承攬明紡之增建工程，將三鶯保齡球館拆除之部分物品使
      用於該工程，此事原告從未受告知亦未曾同意簽署，況被告與三鶯保齡球館所
      簽定拆除合約始日為八十六年四月二十一日，拆卸物品亦未及使用，故楊梅明
      紡之增建工程與本案無關，被告自不得要求原告負擔該部分之虧損。
    (九)即令被告丙○○要求原告負擔搭蓋楊梅鐵皮屋之虧損之二分之一即十八萬二千
      五百二十元，被告仍應返還原告七十萬零一千九百六十五元。
三、證據：提出匯款單影本一紙、合夥合約書影本一件、支票及退票理由單影本各四
    紙、臺灣板橋地方法院檢察署八十八年度偵字第七六二四號不起訴處分書影本一
    件、三鶯保齡球館拆除工程合約影本一件為證；並聲請本院：(一)向臺北縣政府及
    臺北縣稅捐稽徵處函查拾全商行之登記或營業地址、實際負責人、合夥或股東之
    成員資料；(二)向臺閔地區勞工保險局、中央健康保險局查明被告甲○○之勞工保
    險卡、健康保險入保申請書所載事項之資料；(三)訊問證人魏陳金葉；(四)命被告丙○○提出拾全商行之銀行帳戶紀錄存摺、被告甲○○之八十六年度薪資扣繳憑單
    、有關承包三鶯保齡球館及搭建民紡公司之契約書、相關收支表、相關發票及收
    據、簽收單影本、八十六年度至八十八年度合夥事業體呈報或準備呈報予稅捐稽
    徵處之資產負債表、損益表、財產目錄、應收應付帳款明細表。
乙、被告方面：
一、聲明：求為判決駁回原告之訴。
二、陳述：
    (一)緣被告丙○○在臺北縣樹林鎮經營拾全商行，以從事拆屋工程、搭蓋鐵皮屋、
      五金、廢鐵買賣為業，被告甲○○則受僱為會計。原告前曾積欠被告丙○○工
      程款三十七萬餘元未付，被告丙○○於八十六年三月底前往原告位於臺北縣板
      橋市○○街一二五號住處索款時，其主動表示希參與投資被告丙○○簽約買受
      三鶯保齡球館拆除鐵皮、材料、電線、五金、冷氣、發電機等事務，並於八十
      六年三月三十一日匯款一百萬元而取得該買賣二分之一之合夥權利。雙方並於
      八十六年四月一日就上開合夥事宜簽具合約，以確立雙方之權利義務關係，而
      合夥事務之處理不僅止於拆除材料之買賣，以上開拆除材料搭蓋鐵皮屋亦在合
      夥範圍。嗣被告丙○○於八十六年四月六日即簽約承攬明紡股份有限公司（以
      下簡稱明紡公司）坐落楊梅之廠房增建工程，將自三鶯保齡球館拆除之部分物
      品使用於該工程，惟楊梅之工程於簽約後，因鋼構材料價格上揚，致使被告丙○○必須以高於成本之價格購入，加以水泥包工之施工有瑕疵，遲未通過驗收
      ，導至該件工程之成本暴增，因而產生嚴重之虧損，對該包商求償甫於日前方
      獲判決，現在聲請確證明書中，尚未受償，故無法進行清算。
    (二)按合夥人於合夥清算前，不得請求合夥財產之分析，民法第六百八十二條第一
      項定有明文。換言之，合夥解散後，應先經清算程序，且合夥財產，依同法第
      六百九十七條第一項之規定，應先清償合夥債務，或劃出必要之數額後尚有賸
      餘，始應返還各合夥人之出資，必清償合夥債務及返還各合夥人出資後，尚有
      賸餘者，始應按各合夥人應受分配利益之成數，分配於各合夥人，此觀同法第
      六百九十七條第二項、第六百九十九條規定自明。而依民法第六百九十四條之
      規定，合夥解散後，其清算由合夥人全體或其選任之清算人為之。清算人之選
      任則應以合夥人全體過半數決之，故合夥解散後應先經清算程序，合夥財產於
      清算完畢，清償合夥債務或劃出必需數額後，始能就賸餘財產返還各合夥人之
      出資及應受分配利益之成數，在未經清算終結確定盈虧前，自不得就原來出資
      為全部返還之請求（最高法院五十三年臺上字第二○三號判例參照）。經查所
      謂合夥清算，係指清算人所為了結現在事務，索取債權，清償債務及分配餘存
      財產而言，並不僅限於結算帳目即為完結（最高法院十八年上字第二五三六號
      判例意旨），且應應執行清算人負返還出資及分配利益之責任（最高法院十八
      年上字第二五三六號、十九年上字第十九號、二十九年上字第七五九號、三十
      二年上字第五二五二號判例、五十二年臺上字第四○四七號判決參照）。本件
      合夥既尚未行清算程序，又有債權未收回，被告丙○○更未依民法第六百九十
      四條之規定出任清算人進行清算，原告請求被告丙○○返還合夥出資，不惟當
      事人顯未適格，其在清算未完結前請求亦屬無據。
    (三)至被告甲○○係被告丙○○所僱用之會計，根本非本件合夥事務之合夥人，原
      告將之列屬合夥人而為請求，顯屬無理。
三、證據：提出估價單影本一件、追加計算單影本一件、合夥契約書影本一件、承攬
    工程之合約書影本一件為證。
    理      由
一、原告起訴主張被告丙○○及甲○○二人，於八十六年三月下旬共同邀約原告交付
    一百萬元，以二分之一股權至少可獲利五十萬元為餌，即以二百萬元合夥金承包
    三鶯保齡球館之拆除工程，俟取得舊材料轉售後，再依投資比例分配利潤，並約
    定六個月期間結帳，被告丙○○並允諾簽發發票日為契約終止日即八十六年九月
    三十日之各二紙五十萬元支票予原告，做為回收金額之保證。惟至八十六年六月
    十五日經原告查看現場球館已拆除完妥，惟被告竟拒不結算，經原告表示願放棄
    五十萬元以上之利潤，請被告退回原投資之本金一百萬元，被告始交付以蔡拾全
    為發票人，付款人為聯邦商業銀行迴龍分行，帳號000000000號，發票
    日分別為八十六年十二月三十一日、八十七年一月十五日、八十七年二月二十五
    日、八十七年三月十日，票號為ＵＣ0000000號、ＵＣ0000000號
    、ＵＣ0000000號、ＵＣ0000000號，面額為二十萬元、三十萬元
    、二十五萬元、二十五萬元之支票共四紙，約定分期攤還原告之出資，惟原告屆
    期提示均遭退票。原告並未同意被告所提承攬楊梅明紡之增建工程，該工程並非
    兩造合夥契約範圍內之事務。被告丙○○與原告為合夥人，被告甲○○亦為被告
    丙○○之隱名合夥人，原告自得依民法第七百零五條、第七百零九條之規定，請
    求被告給付八十八萬四千四百八十五元及自前開四紙支票之最後退票日即八十七
    年三月十日起至清償日止，按週年利率百分之五計算之利息云云。
二、被告丙○○固自認與原告簽訂合夥契約，惟以其並非隱名合夥契約，且約定雙方
    均須負擔二分之一之合夥權利義務，合夥契約之內容包括承包三鶯保齡球館之拆
    除工程，及以拆除材料搭蓋鐵皮屋兩項，惟嗣後被告丙○○於八十六年四月六日
    簽約承攬明紡公司坐落楊梅之廠房增建工程，因鋼構材料價格上揚，致被告丙○○必須以高於成本之價格購入，加以水泥包工之施工有瑕疵，致該件工程之成本
    暴增，以致本件合夥迄金尚無法進行清算，原告自不得請求返還合夥出資等語資
    為抗辯。另被告甲○○則否認其為本件合夥契約之當事人，並以其僅係被告丙○○僱用之會計等語資為抗辯。
三、原告起訴主張被告丙○○及甲○○二人，於八十六年三月下旬共同邀約原告交付
    一百萬元，以二分之一股權至少可獲利五十萬元為餌，即以二百萬元合夥金承包
    三鶯保齡球館之拆除工程，俟取得舊材料轉售後，再依投資比例分配利潤，並約
    定六個月期間結帳，被告丙○○並允諾簽發發票日為契約終止日即八十六年九月
    三十日之各二紙五十萬元支票予原告，做為回收金額之保證，嗣後並未簽發該等
    支票等情，固據其提出匯款單影本一紙、合夥合約書影本一件、支票及退票理由
    單影本各四紙、臺灣板橋地方法院檢察署八十八年度偵字第七六二四號不起訴處
    分書影本一件、三鶯保齡球館拆除工程合約影本一件為證。
四、惟按所謂之合夥契約，係指二人以上互約出資，以經營共同事業之契約，合夥人
    中之一人或數人被委任執行合夥事務者，為合夥事務之執行人，且於合夥財產不
    足清償合夥之債務時，各合夥人對於不足之額，連帶負其責任，民法第六百六十
    七條第一項、第六百七十一條第二項、第三項前段、第六百八十一條分別定有明
    文。此與隱名合夥係當事人約定一方對於他方經營之事業出資，而分受其營業所
    生之利益及分擔其所生損失之契約，隱名合夥人之出資係為出名營業之人所經營
    之事業而出資，其財產權移屬於出名營業人，隱名合夥所經營之事業，係出名營
    業人之事業，非與隱名合夥人共同事業之情形有殊，故通常所謂之合夥，並無「
    出名營業人」，且隱名合夥人僅於其出資之限度內，負分擔損失之責任，此觀民
    法第七百條、第七百零二條、第七百零三條之規定亦明（最高法院八十三年度臺
    上字第一一九二號、八十三年度臺上字第五二八號判決意旨參照）。
五、本件原告固主張其與被告丙○○間係隱名合夥云云，經查：
    (一)被告丙○○固係於八十六年三月二十五日向訴外人秦金隆承包三鶯保齡球館之
      拆除工程，嗣後兩造始於八十六年四月一日簽訂本件合夥契約，有原告提出之
      估價單影本二件為證，確係由原告加入被告已承包之拆除工程之事業。
    (二)原告固主張其僅與被告丙○○合夥經營有關三鶯保齡球館之拆除工程，其合夥
      範圍不及於嗣後被告丙○○承包楊梅明紡公司增建廠房之鐵皮屋搭蓋工程云云
      。惟查被告丙○○與訴外人秦金隆於八十六年三月二十五日簽訂三鶯保齡球館
      拆除工程，約定拆除之期限係自八十六年四月二十一日起至八十六年六月五日
      止（約一個半月），此觀原告提出估價單影本之記載自明，而被告丙○○於八
      十六年三月二十五日與訴外人秦金隆簽訂拆除保齡球館契約後，於八十六年四
      月一日始與原告簽訂合夥契約，並約定合夥契約期間為六個月，待六個月後即
      八十六年九月三十日止行結算，足證兩造簽訂合夥契約之事業範圍確實包括拆
      除三鶯保齡球館後再以拆除材料出售或搭蓋鐵皮屋，否則兩造合夥契約之清算
      期限當毋庸訂定六個月之久。況原告亦自認簽訂合夥契約時被告丙○○有出示
      其與秦金隆簽訂之三鶯保齡球館拆除工程合約書予原告看（見本院八十九年三
      月三十一日言詞辯論筆錄），益證原告於簽訂合夥契約時即已知被告丙○○與
      訴外人秦金隆簽定之拆除三鶯保齡球館之工程期間係至八十六年六月五日止，
      而茍若兩造合夥之內容確僅有三鶯保齡球館之拆除工程，自無可能約定合夥契
      約之期間至八十六年九月三十日止，當必約定於八十六年六月五日之後即進行
      清算，足證兩造合夥契約經營之事業確包括拆除材料之買賣及搭蓋鐵皮屋之業
      務在內。另查觀諸原告提出之合夥契約（即估價單）上亦明白記載：「……拆
      除下的材料之買賣或搭蓋鐵皮之收入及支出各平分支出、收入」等語，益證兩
      造合夥契約之事業包括拆除三鶯保齡球館後，以拆除之材料、鐵皮出售或搭蓋
      鐵皮之業務。
    (三)又查依原告提出兩造間之合夥契約之記載：「拾全商行向三鶯保齡球館簽約拆
      除之鐵皮、材料、電線、五金、冷氣、發電機等，與樺江汽車丁○○（按即原
      告）先生合股拆除，總金額新台幣貳佰萬元正，丁○○持分總工程的一半１＼
      ２，全額新台幣壹佰萬元正。拆除下的材料之買賣或搭蓋鐵皮之收入及支出各
      平分支出、收入。時間定約六個月結帳。八十六年四月一日至八十六年九月三
      十日」等語，兩造合夥事務之範圍，非僅限於三鶯保齡球館之拆除工程，於拆
      除工程完成後，尚須以拆除之鐵皮、材料、電線、五金、冷氣、發電機等，用
      於買賣或搭蓋鐵皮之用途，並平均分擔拆除保齡球館及買賣或搭蓋鐵皮屋之收
      入及支出，而原告及被告丙○○對合夥契約之所有收入及支出既均平均分擔，
      即平均分受盈餘及虧損，自與隱名合夥所謂僅由隱名合夥人就出名營業人之營
      業出資，並在出資之限度內，負分擔損之責任之情形有間。故兩造間之合夥契
      約應係屬合夥契約而非原告主張之隱名合夥，兩造合夥之事業則為被告丙○○
      所承包之三鶯保齡球館之拆除工程及嗣後之材料買賣、搭蓋鐵皮屋之事業，應
      堪認定。
    (四)故被告抗辯兩造間之合夥契約確係屬合夥而非隱名合夥，應屬有據。原告主張
      兩造間係屬隱名合夥契約云云，洵屬無據。
六、又按民法第六百八十六條第三項規定，合夥縱定有存續期間，如合夥人有非可歸
    責於自己之重大事由，仍得聲明退夥，不受同條第一項、第二項之限制，此項規
    定，依同法第七百零八條之規定，亦於隱名合夥準用之。經查原告主張其於八十
    六年六月間向被告丙○○表明終止合夥契約，被告丙○○亦同意終止合夥契約，
    並由被告丙○○交付以蔡拾全為發票人，付款人為聯邦商業銀行迴龍分行，帳號
    000000000號，發票日分別為八十六年十二月三十一日、八十七年一月
    十五日、八十七年二月二十五日、八十七年三月十日，票號為ＵＣ000000
    0號、ＵＣ0000000號、ＵＣ0000000號、ＵＣ0000000號
    ，面額為二十萬元、三十萬元、二十五萬元、二十五萬元之支票共四紙，約定分
    期攤還原告之出資，被告自應返還原告之出資云云。被告丙○○則否認其簽發前
    開四紙支票係同意原告退夥，並以該四紙支票係因原告表示有調現之需要，應原
    告要求先行簽發交付予原告持向他人調現等語資為抗辯。經查原告固聲請訊問證
    人魏陳金葉，以證明原告確實於八十六年六月間聲明退夥云云。然查證人魏陳金
    葉為原告之妻，並非合夥契約之當事人，其所言自難免偏頗原告，其證言自不足
    採為有利原告之認定。再查本件兩造間簽訂之合夥契約既係訂有期限，其期間自
    八十六年四月一日起至同年九月三十日止共計六個月，則揆諸前開規定，除有非
    可歸責於自己之重大事由或依民法第六百八十七條所列各款事由（隱名合夥則為
    同法第七百零八條）發生而當然退夥外，合夥人不得聲明退夥，自亦不得任意終
    止合夥契約或聲明退夥。本件兩造間之合夥契約約定經營之事業既包括三鶯保齡
    球館之拆除工程及以拆除材料之出售、搭蓋鐵皮屋之業務，期間至八十六年九月
    三十日止，則原告主張於八十六年六月所為之退夥，自屬無效，兩造間之合夥契
    約自不因原告主張其於八十六年六月間聲明退夥或終止合夥契約而終止並進入清
    算程序，至為灼然。
七、次按民法第六百八十二條第一項規定合夥人於合夥清算前，不得請求合夥財產之
    分析。換言之，合夥解散後，應先經清算程序。且合夥財產，依同法第六百九十
    七條第一項規定，應先清償合夥債務，或劃出必要之數額後尚有賸餘，始應返還
    各合夥人之出資，必清償合夥債務及返還各合夥人出資後，尚有賸餘者，始應按
    各合夥人應受分配利益之成數，分配於各合夥人，此觀同法第六百九十七條第二
    項、第六百九十九條規定自明。（八十八年度臺上字第五三一號、八十六年度臺
    上字第二九九五號、八十六年度臺上字第一六九四號判決意旨參照）。經查本件
    兩造合夥契約約定至八十六年九月三十日結帳清算，惟嗣後因楊梅明紡公司之廠
    房增建工程有糾紛，致迄今均未清算，則兩造合夥事業既未經清算，則合夥清償
    合夥債務及劃出必要之數額，有無賸餘財產，迄未可知。則原告訴請被告丙○○
    返還合夥出資及利得分配，自屬無據，不應准許。
八、再按當事人主張有利於己之事實者，就其事實有舉證之責任，民事訴訟法第二百
    七十七條定有明文。經查原告固主張被告甲○○亦係被告丙○○之隱名合夥人，
    自應依民法第七百零五條之規定，與被告丙○○應負連帶返還合夥金之責任。惟
    查被告甲○○已否認其為被告丙○○之隱名合夥人，自應由原告負舉證責任。原
    告聲請訊問之證人魏陳金葉固證稱：「（合夥）契約是被告甲○○寫的，原告出
    一百萬，另一百萬可能是被告二人出的，到底是誰出的，究竟有沒有出我不清楚
    ，合夥人寫的是被告丙○○、原告丁○○二人，他（被告甲○○）是插被告丙○○的暗股」，然查證人魏陳金葉係原告之妻，其所言自難採為有利原告之認定。
    況證人魏陳金葉亦表明其對於被告甲○○與被告丙○○之關係不清楚，自難僅以
    其所言被告甲○○提供房屋予被告丙○○使用，即認被告甲○○為被告丙○○之
    隱名合夥人，原告主張被告甲○○應依民法第七百零五條之規定，與被告丙○○
    負連帶返還合夥金之責任，自屬無據。
九、從而，原告依據兩造間之合夥契約法律關係，請求被告返還合夥金八十八萬四千
    四百八十五元及自八十七年三月十日起至清償日止，按週年利率百分之五計算之
    利息，為無理由，應予駁回。
十、因本案論證已臻明確，兩造其餘主張、陳述及所提之證據暨攻擊防禦方法，均與
    本案判斷結果無影嚮，毋庸再予一一審酌，附此敘明。
十一、據上結論：本件原告之訴為無理由，依民事訴訟法第三百八十五條第一項前段
      、第七十八條，判決如主文。
中      華      民      國    八十九    年      四      月      七      日
                                  臺灣板橋地方法院民事第二庭
~B法  官  周舒雁
右為正本係照原本作成。
如對本判決上訴，須於判決送達後二十日內向本院提出上訴狀。
中      華      民      國    八十九    年      四      月     十八     日
~B書記官  丘淑慧


司法院資訊處製作；財團法人民間司法改革基金會備份。
